Config:
  hfst:
    Gen:: ../../../src/generator-dict-gt-norm.hfst
    Morph:: ../../../src/analyser-dict-gt-norm.hfst
  xerox:
    Gen:: ../../../src/generator-dict-gt-norm.xfst
    Morph:: ../../../src/analyser-dict-gt-norm.xfst
    App:: lookup

Tests:

  Verb - kuikettiđ: # MLO: checked
    kuikettiđ+V+Inf: kuikettiđ
    kuikettiđ+V+Ind+Prs+Sg1: kuikettâm
    kuikettiđ+V+Ind+Prs+Sg2: kuikettah
    kuikettiđ+V+Ind+Prs+Sg3: kuuiket
    kuikettiđ+V+Ind+Prs+Du1: kuiketteen
    kuikettiđ+V+Ind+Prs+Du2: kuuiketvettee
    kuikettiđ+V+Ind+Prs+Du3: kuikettává
    kuikettiđ+V+Ind+Prs+Pl1: kuikettep
    kuikettiđ+V+Ind+Prs+Pl2: kuuiketvetteđ
    kuikettiđ+V+Ind+Prs+Pl3: kuiketteh
    kuikettiđ+V+Ind+Prt+Sg1: kuikettim
    kuikettiđ+V+Ind+Prt+Sg2: kuikettih
    kuikettiđ+V+Ind+Prt+Sg3: kuikettij
    kuikettiđ+V+Ind+Prt+Du1: [kuikettáim, kuikettááim]
    kuikettiđ+V+Ind+Prt+Du2: [kuikettáid, kuikettááid]
    kuikettiđ+V+Ind+Prt+Du3: [kuikettáin, kuikettááin]
    kuikettiđ+V+Ind+Prt+Pl1: kuikettijm
    kuikettiđ+V+Ind+Prt+Pl2: kuikettijd
    kuikettiđ+V+Ind+Prt+Pl3: kuikettii
    kuikettiđ+V+Cond+Sg1: kuikettiččim
    kuikettiđ+V+Cond+Sg2: kuikettiččih
    kuikettiđ+V+Cond+Sg3: kuikettičij
    kuikettiđ+V+Cond+Du1: [kuikettiččijm, kuikettiččiijm]
    kuikettiđ+V+Cond+Du2: [kuikettiččijd, kuikettiččiijd]
    kuikettiđ+V+Cond+Du3: [kuikettiččijn, kuikettiččiijn]
    kuikettiđ+V+Cond+Pl1: kuikettiččijm
    kuikettiđ+V+Cond+Pl2: kuikettiččijd
    kuikettiđ+V+Cond+Pl3: kuikettiččii
    kuikettiđ+V+Pot+Sg1: kuikettižžeem
    kuikettiđ+V+Pot+Sg2: kuikettižžeeh
    kuikettiđ+V+Pot+Sg3: kuikettiš
    kuikettiđ+V+Pot+Du1: kuikettižžeen
    kuikettiđ+V+Pot+Du2: kuikettišvettee
    kuikettiđ+V+Pot+Du3: kuikettižává
    kuikettiđ+V+Pot+Pl1: kuikettižžep
    kuikettiđ+V+Pot+Pl2: kuikettišvetteđ
    kuikettiđ+V+Pot+Pl3: kuikettižeh

    kuikettiđ+V+Imprt+Sg2: kuuiket
    kuikettiđ+V+Imprt+Sg3: kuikettus
    kuikettiđ+V+Imprt+Du1: kuikettoon
    kuikettiđ+V+Imprt+Du2: kuikettee
    kuikettiđ+V+Imprt+Du3: kuikettus
    kuikettiđ+V+Imprt+Pl1: kuikettop
    kuikettiđ+V+Imprt+Pl2: kuikettiđ
    kuikettiđ+V+Imprt+Pl3: kuikettus
    kuikettiđ+V+Ind+Prs+ConNeg: kuuiket
    kuikettiđ+V+Ind+Prt+ConNeg: kuikettâm
    kuikettiđ+V+Cond+ConNeg: kuikettiččii
    kuikettiđ+V+Pot+ConNeg: kuikettižžii
    kuikettiđ+V+PrsPrc: [kuiketteijee, kuikettijjee]
    kuikettiđ+V+PrfPrc: kuikettâm
    kuikettiđ+V+Actio: kuikettem
    kuikettiđ+V+Actio+Ess: kuuiketmin
    kuikettiđ+V+Actio+Loc: kuuiketmist
    kuikettiđ+V+Actio+Ill: kuuiketmân
    kuikettiđ+V+Actio+Com: kuuiketdijn
    kuikettiđ+V+VAbess: kuuikethánnáá
    
